【裁判字號】    98,交易,227
【裁判日期】    981022
【裁判案由】    公共危險
【裁判全文】
臺灣彰化地方法院刑事判決             98年度交易字第227號
公  訴  人  臺灣彰化地方法院檢察署檢察官
被      告  乙○○
上列被告因公共危險案件，經檢察官提起公訴（98年度偵字第72
06號），本院判決如下：
    主  文
乙○○服用酒類，不能安全駕駛動力交通工具而駕駛，累犯，處
有期徒刑陸月，併科罰金新臺幣伍萬元，有期徒刑如易科罰金，
罰金如易服勞役，均以新臺幣壹仟元折算壹日。
    犯罪事實
一、乙○○前於民國90年間，因酒後駕車之公共危險案件，經本
    院以90年度員交簡字第132 號判決判處拘役40日確定；且於
    95年間，又因酒後駕車之公共危險案件，經本院以95年度斗
    交簡字第111 號判決判處有期徒刑3 月確定，甫於96年1 月
    16日易科罰金執行完畢。詎仍不知警惕，因其職業係在KTV
    陪唱，於98年7 月15日0 時至5 時許，在彰化縣溪湖鎮○○
    里○○街某練歌場與客人飲用啤酒、高粱酒後，明知其精神
    狀態已受酒精影響而達不能安全駕駛動力交通工具之程度，
    仍騎乘車牌號碼KXY-825 號重型機車上路，欲返回彰化縣溪
    湖鎮○○街之宿舍（起訴書誤載為彰化縣花壇鄉○○村○○
    路○ 段391 巷72號之住處），於同日6 時40分許，行經彰化
    縣溪湖鎮○○街46號前時，因不勝酒力，極靠近車道中線行
    駛，適有甲○○騎乘車牌號碼KPJ-535 號重型機車自對向駛
    來，乙○○所騎乘之重型機車車頭與甲○○之重型機車車頭
    發生碰撞，二人因而人車倒地，乙○○受有左膝、左手前臂
    擦裂傷、四肢挫傷等傷害；甲○○則受有手部、腳部擦傷等
    傷害（過失傷害部分未據告訴）。嗣經警據報到場處理，並
    將乙○○送往溪湖道安醫院急救，而於同日7 時24分許，在
    醫院對乙○○施以呼氣酒精濃度測試，測得其呼氣中酒精濃
    度達每公升1.23毫克，始查悉上情。
二、案經彰化縣警察局溪湖分局報請臺灣彰化地方法院檢察署檢
    察官偵查起訴。
    理  由
一、本案全部卷證所涵括之供述證據及非供述證據，經詢之公訴
    人及被告均同意全部證據之證據能力，是後述所引用證據之
    證據能力均無疑義，合先敘明。
二、上開犯罪事實，業據被告乙○○於本院審理時坦承不諱，且
    經證人甲○○於警詢、偵查中指證綦詳，復有酒精測定紀錄
    表1 紙、刑法第185 條之3 案件測試觀察紀錄表1 紙（其上
    載明：『查獲、測試或訊問過程，嫌疑人有意識模糊，注意
    力無法集中及呆滯木僵』、『發生交通事故』等節）、道路
    交通事故現場圖、道路交通事故調查報告表(一)、(二)、現場照
    片10張及道安醫院診斷證明書1 紙附卷可稽，足徵被告之自
    白與事實相符，堪以採信。另依現場照片及現場圖觀之，本
    件雙方機車倒地後之機車刮地痕跡係分布在車道中線及被告
    乙○○所行進之車道內，而被告堅詞否認其有跨越來向車道
    行駛，則依前揭刮地痕跡之分布僅能認定被告係極為靠近車
    道中線行駛，尚難逕認被告已跨越來向車道內，併此敘明。
    綜上所述，本件事證已臻明確，被告上開犯行堪以認定，應
    依法論科。
三、核被告乙○○所為，係犯刑法第185 條之3 酒後駕車公共危
    險罪。又被告前因公共危險案件，經本院以95年度斗交簡字
    第111 號判決判處有期徒刑3 月確定，甫於96年1 月16日易
    科罰金執行完畢等情，有臺灣高等法院被告前案紀錄表、臺
    灣彰化地方法院檢察署刑案資料查註紀錄表各1 份在卷可憑
    ，其於有期徒刑執行完畢後，5 年內故意再犯本件有期徒刑
    以上之罪，為累犯，應依刑法第47條第1 項之規定加重其刑
    。爰審酌被告乙○○前已有2 次酒後駕車公共危險紀錄，分
    別遭判處拘役40日、有期徒刑3 月在案（參卷附臺灣高等法
    院被告前案紀錄表），猶不知警愓，無視於政府已經三申五
    令宣導不得酒後駕車，仍再犯本件同性質之案件，惡性非輕
    ，且酒後呼氣酒精濃度達每公升1.23毫克，並發生交通事故
    ，漠視參與交通之社會大眾安全，本應予嚴懲，惟念及被告
    陪唱飲酒係為賺取生活所需以負擔家計，其工作飲酒後因貪
    圖一時便利自行騎車返家，犯後已深表悔意，並表示日後將
    委由他人接送上下班，不再酒後駕車，本院考量其生活狀況
    及犯後始終坦承犯行之態度，並已與甲○○達成和解（參卷
    附彰化縣溪湖鎮調解委員會調解書1 紙）等一切情狀，認為
    量處如主文所示之刑，併予諭知易科罰金及易服勞役之折算
    標準，其刑責之負擔如易科罰金，已達新臺幣23萬元，應足
    懲儆，是本院認公訴人請求對被告量處有期徒刑8 月、併科
    罰金5 萬元，尚屬過重，本院依前揭所應斟酌之事項，茲酌
    情量處如主文所示之刑，並諭知易科罰金及易服勞役之折算
    標準，以示懲儆。
據上論斷，應依刑事訴訟法第299 條第1 項前段，刑法第185 條
之3 、第47條第1 項、第41條第1 項前段、第42條第3 項前段，
刑法施行法第1 條之1 第1 項，判決如主文。
本案經檢察官趙冠瑋到庭執行職務。
中    華    民    國    98    年    10    月    22    日
                      交通法庭        法  官  郭麗萍
以上正本證明與原本無異。
如不服本判決應於收受判決後10日內向本院提出上訴書狀，並應
敘述具體理由；其未敘述上訴理由者，應於上訴期間屆滿後20日
內向本院補提理由書（均須按他造當事人之人數附繕本）「切勿
逕送上級法院」。
中    華    民    國    98    年    10    月    22    日
                                      書記官  吳冠慧
【附錄本案論罪科刑法條】
中華民國刑法第185條之3：
服用毒品、麻醉藥品、酒類或其他相類之物，不能安全駕駛動力
交通工具而駕駛者，處一年以下有期徒刑、拘役或科或併科十五
萬元以下罰金。


司法院資訊處製作；財團法人民間司法改革基金會備份。
